【裁判字號】    99,訴,1653
【裁判日期】    991231
【裁判案由】    違反毒品危害防制條例
【裁判全文】
臺灣彰化地方法院刑事判決              99年度訴字第1653號
公  訴  人  臺灣彰化地方法院檢察署檢察官
被      告  何文賢
上列被告因違反毒品危害防制條例案件，經檢察官提起公訴（99
年度毒偵字第2034號），本院依簡式審判程序判決如下：
    主  文
何文賢施用第一級毒品，累犯，處有期徒刑捌月，扣案之注射針
筒貳支沒收，海洛因壹包（驗餘淨重零點零肆捌貳公克）沒收銷
燬之；又施用第二級毒品，累犯，處有期徒刑伍月，扣案之甲基
安非他命貳包（驗餘淨重合計零點伍貳公克）沒收銷燬之。應
執行有期徒刑拾壹月。扣案之注射針筒貳支沒收，海洛因壹包（
驗餘淨重零點零肆捌貳公克）、甲基安非他命貳包（驗餘淨重合
計零點伍貳公克）沒收銷燬之。
    事  實
一、何文賢於民國95年間，因違反槍砲彈藥刀械管制條例案件，
    經臺灣臺中地方法院以95年度訴字第3544號判決判處有期徒
    刑5年2月，被告上訴後，經臺灣高等法院臺中分院以96年上
    訴字第1047號判決撤銷原判，改判處有期徒刑2年7月確定，
    入監執行後，於98年12月16日假釋付保護管束出監，甫於99
    年4月2日保護管束期滿未經撤銷假釋而視為執行完畢。另被
    告於95年間，因施用毒品案件，經臺灣臺中地方法院以95年
    度毒聲字第1137號裁定送勒戒處所施以觀察、勒戒後，認有
    繼續施用毒品傾向，再經該院以95年度毒聲字第1331號裁定
    送強制戒治，於96年11月13日執行完畢，並由臺灣彰化地方
    法院檢察署檢察官以96年度戒毒偵字第243號為不起訴處分
    確定。詎仍不知戒除毒癮，於前揭強制戒治執行完畢釋放後
    5年內，復基於施用第二級毒品甲基安非他命之犯意，於99
    年10月20日20時許，在其位於彰化縣北斗鎮○○路○段之租
    屋處附近，以將甲基安非他命置於玻璃燈泡內以火燒烤吸食
    其煙霧之方式，施用第二級毒品甲基安非他命1次；另基於
    施用第一級毒品海洛因之犯意，於99年10月21日19時許，在
    彰化縣北斗鎮○○路旁某處，以將第一級毒品海洛因摻入香
    菸後點燃吸食之方式，施用第一級毒品海洛因1次。嗣於99
    年10月20日21時50分許，因形跡可疑，為警在彰化縣溪州鄉
    ○○路○段270號前盤查查獲，並扣得未使用過之注射針筒2
    支、第一級毒品海洛因1包（驗餘淨重0.0482公克）、第二
    級毒品甲基安非他命2包（驗餘淨重分別為0.1541公克、0.
    1979公克），且經警採集其尿液送驗，結果呈嗎啡及甲基
    安非他命陽性反應，而悉上情。
二、案經彰化縣警察局北斗分局報告臺灣彰化地方法院檢察署檢
    察官偵查起訴。
    理  由
一、本案被告何文賢所犯係死刑、無期徒刑、最輕本刑為3年以
    上有期徒刑以外之罪，其於準備程序就前揭被訴事實為有罪
    之陳述，經受命法官告知簡式審判程序之旨，並聽取其與公
    訴人之意見後，本院認無不得或不宜改依簡式審判程序進行
    之處，爰依刑事訴訟法第273條之1第1項、第284條之1，裁
    定本案由受命法官獨任進行簡式審判程序，合先敘明。
二、訊據被告何文賢對於上開事實坦承不諱，且被告於99年10月
    22日為警採集之尿液，經送詮昕科技股份有限公司檢驗結果
    ，呈嗎啡及甲基安非他命陽性反應，此有彰化縣警察局北斗
    分局委託檢驗尿液代號與真實姓名對照認證單及詮昕科技股
    份有限公司出具之濫用藥物尿液檢驗報告各1紙在卷可稽，
    復有針筒2支扣案可佐，此外，扣案之白粉1包，經送行政院
    衛生署草屯療養院鑑驗結果，確含第一級毒品海洛因成分（
    驗餘淨重0.0482公克）；扣案之透明結晶2包，經送行政院
    衛生署草屯療養院鑑驗結果，均含有第二級毒品甲基安非他
    命成分（驗餘淨重分別為0.1541公克、0.1979公克），有該
    院99年11月1日草療鑑字第0991000242號鑑定書、99年11月
    16日草療鑑字第0991100062號鑑定書2紙在卷可稽，足徵被
    告之任意性自白與事實相符，可以採信。又被告前因施用毒
    品案件，經臺灣臺中地方法院以95年度毒聲字第1137號裁定
    送勒戒處所施以觀察、勒戒後，認有繼續施用毒品傾向，再
    經該院以95年度毒聲字第1331號裁定送強制戒治，於96年11
    月13日執行完畢，並由臺灣彰化地方法院檢察署檢察官以96
    年度戒毒偵字第243號為不起訴處分確定等情，有臺灣高等
    法院被告前案紀錄表、臺灣彰化地方法院檢察署刑案資料查
    註紀錄表各1份在卷可參，本案事證明確，被告於強制戒治
    執行完畢釋放後，5年內再犯本件施用第一、二級毒品之犯
    行，洵堪認定，應予依法論科。
三、查海洛因及甲基安非他命係毒品危害防制條例所定之第一、
    二級毒品，不得非法持有、施用。核被告所為，係犯毒品危
    害防制條例第10條第1項之施用第一級毒品罪及同條第2項之
    施用第二級毒品罪。其為供施用毒品海洛因、甲基安非他命
    而持有之低度行為，各為其施用之高度行為所吸收，均不另
    論罪。其所犯上開施用第一級毒品及施用第二級毒品2罪間
    ，犯意各別，行為互殊，應予分論併罰。又被告有如事實欄
    所述前科及執行紀錄，有臺灣彰化地方法院檢察署刑案資料
    查註紀錄表、臺灣高等法院被告前案紀錄表各1份在卷可考
    ，其於5年以內故意再犯本件有期徒刑以上之2罪，均為累犯
    ，應各依刑法第47條第1項之規定加重其刑。爰審酌被告曾
    因施用毒品經觀察、勒戒及強制戒治後，猶未能深切體認毒
    品危害己身之鉅，及早謀求脫離毒害之道，反而伺機再犯，
    未見有何收斂、警惕之意，無視於毒品對於自身健康之戕害
    及國家對於杜絕毒品犯罪之禁令，自有使其接受相當時期監
    禁以敦化性情之必要，惟念及被告於犯後尚能坦承犯行，且
    施用毒品固戕害個人健康至深，然就他人權益之侵害仍屬有
    限，及其犯罪之動機、目的、手段、智識程度等一切情狀，
    分別量處如主文所示之刑，並定其應執行之刑，以示懲儆。
    扣案之第一級毒品海洛因1包（驗餘淨重0.0482公克）、第
    二級毒品甲基安非他命2包（驗餘淨重分別為0.1541公克、
    0.1979公克），係毒品危害防制條例第2條第2項第1款、第
    2款所定之第一、二級毒品，皆為違禁物，應均依同條例第
    18條第1項前段之規定，沒收銷燬之。扣案之未使用過注射
    針筒2支，係被告所有供其預備施用毒品海洛因所用之物，
    業經被告供明在卷，爰依刑法第38條第1項第2款之規定宣告
    沒收。
據上論斷，應依刑事訴訟法第273條之1第1項、第299條第1項前
段，毒品危害防制條例第10條第1項、第2項、第18條第1項前段
，刑法第11條前段、第47條第1項、第51條第5款、第38條第1項
第2款，判決如主文。
本案經檢察官朱健福到庭執行職務。
中    華    民    國    99    年    12    月    31    日
                  刑事第三庭          法  官    洪志賢
以上正本證明與原本無異。
如不服本判決應於收受判決後10日內向本院提出上訴書狀，並應
敘述具體理由；其未敘述上訴理由者，應於上訴期間屆滿後20日
內向本院補提理由書（均須按他造當事人之人數附繕本）「切勿
逕送上級法院」。
中    華    民    國    99    年    12    月    31    日
                                      書記官    許億先
附錄本案論罪科刑法條全文：
毒品危害防制條例第10條
施用第一級毒品者，處 6 月以上 5 年以下有期徒刑。
施用第二級毒品者，處 3 年以下有期徒刑。

司法院資訊處製作；財團法人民間司法改革基金會備份。
